臺灣屏東地方法院民事裁定　　　　　　　100年度簡抗字第1號
抗　告　人　吳妙如
相　對　人　張信全
　　　　　　張聖智
　　　　　　張聖明
　　　　　　張銘恩
　　　　　　張暮星
上列抗告人與相對人間聲請確定訴訟費用額事件，對於本院屏東
簡易庭民國100 年1 月31日所為裁定（100 年度屏簡聲字第1 號
），提起抗告，本院裁定如下：
    主  文
抗告駁回。
抗告程序費用由抗告人負擔。
    理  由
一、抗告意旨略以：相對人與聲請人間請求給付租金事件，本院
    屏東簡易庭99年度屏簡字第218 號判決確定相對人全部敗訴
    ，並訴訟費用由相對人負擔，茲聲請人請求相對人賠償下列
    訴訟費用：乘車費用新臺幣（下同）22,000元、郵寄掛號費
    用90元、閱卷影印費用341 元、致訴訟代理人張文安感謝金
    24萬元，就此部分不服原裁定駁回其聲請（逾此不予抗告）
    ，爰提起本件抗告等語。
二、按確定訴訟費用額之程序，在審究有求償權之一造當事人所
    開列之費用項目，及其提出支付費用之計算書等證據，是否
    屬於訴訟費用之範圍，以確定應負擔訴訟費用之他造當事人
    所應賠償其訴訟費用之數額。所謂訴訟費用，係指裁判費，
    及民事訴訟法第77條之23至第77條之25所定之費用，即訴訟
    文書之影印費、攝影費、抄錄費、翻譯費，證人、鑑定人之
    日費、旅費及其他進行訴訟之必要費用，先予敘明。
三、經查：
    (一)聲請人所稱之乘車費用22,000元，核其細項，乃指聲請人
      或其訴訟代理人到本院調解、辯論、向本院院長及政風室
      主任檢舉法官、閱卷，計11人次，而每人次於高雄、屏東
      間往返之交通費用均以2 千元計云云，惟揆諸上開規定，
      當事人或其訴訟代理人往返本院之交通費用，向來非民事
      訴訟法上所定進行訴訟之必要費用。
    (二)聲請人所稱之郵寄掛號費用90元，核其細項，乃指聲請人
      限時掛號郵寄3 次，每次郵資30元云云，惟揆諸上開規定
      ，聲請人寄件之郵資，亦非民事訴訟法上所定進行訴訟之
      必要費用。
    (三)聲請人所稱之閱卷影印費用341 元，依其提出本院「影印
      文件收費通知單」所示，係100 年1 月5 日所生之費用，
      惟99年度屏簡字第218 號給付租金事件係於99年11月17日
      判決，並於99年12月30日確定，可見該影印費341 元絕非
      進行上開訴訟之必要費用。
    (四)聲請人所稱之致訴訟代理人張文安感謝金24萬元，惟張文
      安既非第三審之律師（第三審採律師強制代理，第三審律
      師酬金明定為訴訟費用之一部），亦非承審法院或審判長
      依法律規定為當事人選任之訴訟代理人，揆諸上開規定，
      其酬金或感謝金自非進行上開訴訟之必要費用。
四、綜上所述，聲請人所稱之乘車費用22,000元、郵寄掛號費用
    90元、閱卷影印費用341 元、致訴訟代理人張文安感謝金24
    萬元之費用，均不得列入99年度屏簡字第218 號事件之必要
    訴訟費用，原裁定於法並無違誤，抗告意旨指摘原裁定不當
    ，求予廢棄，非有理由，應予駁回。
五、依民事訴訟法第436 條之1 第3 項、第495 條之1 、第449
    條第1 項、第95條、第78條，裁定如主文。
中    華    民    國    100   年    5     月    10    日
                  民事第二庭    審判長法  官  春生
                                      法  官  李珮妤
                                      法  官  蔡嘉裕
正本係照原本作成。
如不服本裁定，應委任律師為代理人，僅得以適用法規顯有錯誤
為理由，於裁定送達後10日內，向本院提出再為抗告狀，並繳納
再為抗告費用新臺幣1,000 元。
中    華    民    國    100   年    5     月    10    日
                                書記官  蘇小雅